【裁判字號】    91,訴,2512
【裁判日期】    920211
【裁判案由】    違反電信法等
【裁判全文】
臺灣臺中地方法院刑事判決                        九十一年度訴字第二五一二號
    公  訴  人  臺灣臺中地方法院檢察署檢察官
    被      告  甲○○  男  三.
右列被告因違反電信法案件，經檢察官提起公訴（九十一年度偵字第三一三八號），
本院判決如左：
    主  文
甲○○連續意圖為自己不法之利益，以無線方式，盜用他人電信設備通信，累犯，處
有期徒刑肆月，如易科罰金，以參佰元折算壹日。號碼0000000000號之Ｓ
ＩＭ卡壹張及行動電話壹具均沒收。
    事  實
一、甲○○前曾於民國（下同）八十七年九月十六日因賭博案件，經本院判處有期徒
    刑四月確定，甫於八十七年十月三十日執行完畢，不知悔改，明知於九十年五月
    九日，在台中市○○路阿德海產店，向知情之乙○○（嗣到案後另行審結）以新
    台幣（下同）一千三百元顯不相當之價格所買得，門號為0000000000
    號ＳＩＭ卡一張，係乙○○於九十年五月八日，在台中市○○路向他人所購得，
    屬於來源不明之贓物（該門號之ＳＩＭ卡係某不詳姓名之人，冒用丙○○名義，
    向不知情之中華電信股份有限公司（以下簡稱中華電信）申請租用，致中華電信
    股份有限公司之承辦人員陷於錯誤，據以出租該門號供其使用）；竟又基於意圖
    為自己免繳電信通訊費用之不法利益及以無線方式盜用他人電信設備之概括犯意
    ，將該門號ＳＩＭ卡置入其本人所有行動電話（未扣案）內放置ＳＩＭ卡之位置
    ，使其所有之行動電話可以無線之方式，利用0000000000號之波段線
    路，盜接中華電信之電信設備通信，自九十年五月十日起至同年月十五日止，連
    續數次撥打與他人聊天通信聯繫，致使中華電信行動電話通信系統陷於錯誤，予
    以接收而提供服務，使甲○○獲得免費使用行動電話通信之財產上不法利益，達
    七千九百零五元，足以生損害於中華電信股份有限公司及丙○○。嗣於九十年五
    月十六日，因丙○○收受上開電話費帳單後發覺有異，向中華電信告知上情，始
    報警循線查獲。
二、案經交通部電信總局報請台灣臺中地方法院檢察署檢察官偵查起訴。
    理  由
一、右揭購買ＳＩＭ卡並使用前開ＳＩＭ卡通信之犯行，業據被告甲○○坦承不諱，
    所供情節核與同案被告乙○○於本院調查時供述之情節相符，而該000000
    0000號之行動電話，係他人冒用蘇淑瓊名義取得，業據蘇淑瓊指訴歷歷，並
    有中華電信行動電話業務租用申請書一紙附卷可稽，該租用申請書影本上之指紋
    確非被害人、被告甲○○或同案被告乙○○之指紋，亦有內政部警政署刑事警察
    局九十一年六月五日刑紋字第０九一００四九０二四號鑑驗書一份在卷可憑，是
    該ＳＩＭ卡為不法取得之贓物甚明。此外，復有通話明細清單一份在卷可憑，事
    證明確，雖然被告甲○○辯稱伊不知道該ＳＩＭ卡係贓物云云，惟按被告甲○○
    以一千三百元之低價向私人買得ＳＩＭ卡，而得任意撥打，毫無限制，且不用繳
    交任何費用，且未詢明何人所有，被告甲○○顯有知贓故買之認識，其辯稱不知
    係贓物云云，不足採信，被告甲○○犯行洵堪認定。
二、核被告甲○○所為，係犯刑法第三百四十九條第二項之故買贓物罪及電信法第五
    十六條第一項之盜用他人電信設備通信罪。按電信法第五十六條第一項之罪，以
    意圖為自己或第三人不法之利益，使用有線、無線或其他電磁方式，盜接或盜用
    他人電信設備通信者為要件，該罪之處罰詐得免繳電信通信費用不法利益之規定
    ，乃係刑法詐欺得利罪之特別法，依特別法優於普通法之原則，自毋庸再論以刑
    法詐欺得利罪（參見最高法院八十八年一月十九日八十八年度第一次刑事庭會議
    紀錄決議），附此敘明。被告甲○○多次盜用他人電信設備通信之犯行，時間緊
    接，犯罪構成要件相同，顯係基於概括犯意反覆為之之行為，為連續犯，應論以
    一罪並加重其刑。被告所犯前開二罪間有方法結果之牽連關係，依刑法第五十五
    條從一重論以電信法第五十六條第一項之罪。次查被告甲○○前曾於八十七年九
    月十六日因賭博案件，經本院判處有期徒刑四月確定，甫於八十七年十月三十日
    執行完畢，有台灣台中地方法院檢察署刑案資料查註紀錄表一紙及台灣高等法院
    被告全國前案紀錄表一紙附卷可憑，五年內再犯本件有期徒刑以上之罪，為累犯
    ，依法遞加重其刑。爰審酌被告甲○○有前科紀錄、本件犯罪所得不高、且已經
    償還通信費用予中華電信及犯後態度尚稱良好等一切情狀，量處如主文所示之刑
    ，並諭知易科罰金之折算標準。0000000000號ＳＩＭ卡為犯前開電信
    法之罪之電信器材，應依電信法第六十條沒收之，又被告甲○○所有，置入該門
    號ＳＩＭ卡之行動電話一具，為被告供犯罪所用之物，雖未扣案，惟不能證明已
    滅失，依刑法第三十八條第一項第二款沒收。（台灣高等法院及所屬法院八十九
    年法律座談會參照）。
三、同案被告乙○○嗣到案後另行審結。
據上論斷，依刑事訴訟法第二百九十九條第一項前段，電信法第五十六條第一項、第
六十條，刑法第十一條前段、第五十六條、第三百四十九條第二項、第五十五條、第
四十一條第一項前段、第四十七條、第三十八條第一項第二款，罰金罰鍰提高標準條
例第一條前段、第二條，判決如主文。
中    華    民    國      九十二    年      二       月       十一     日
                                臺灣臺中地方法院刑事第二庭
                                        法  官  陳 如 玲
右正本證明與原本無異。
如不服本判決，應於送達後十日內向本院提出上訴狀 (須附繕本) ，上訴於台灣高等
法院台中分院。
                                        書記官
中    華    民    國      九十二    年      二       月       十四     日
刑法第三百四十九條第二項
搬運、寄藏、故買贓物或為牙保者，處五年以下有期徒刑、拘役或科或併科一千元以
下罰金。
電信法第五十六條第一項
意圖為自己或第三人不法之利益，以有線、無線或其他電磁方式，盜接或盜用他人電
信設備通信者，處五年以下有期徒刑，得併科新臺幣一百五十萬元以下，罰金。


司法院資訊處製作；財團法人民間司法改革基金會備份。
